Inventaris van de Minuut- en Constructiebladen Oost-Indische Archipel Afdeling IV
Nationaal Archief, Den Haag
- IVe afdeling: zuidelijk gedeelte Chinese Zee (Anambas-, Natoena-, Tembelan-eilanden); west- en zuidkust Borneo van hoek Dato tot Straat Laoet; Straat Karimata; Billiton; Gasparstraten, 1.2.04
  - Onderafdeling G: Straat Karimata, G
    - BeO.Karimata (beNW Vogelnest E)Lodingslag, 1932; G64; Schaal 100.000
      Opgenomen/samengesteld: Kap.Lt/z Vreedenberg Schip: Flores G64 in 2
    - Seroetoe-Straat Singapore, 1941; G65a-G65b; Schaal 250.000
      Opgenomen/samengesteld: Gezagh.Gouv.Marine Blok Schip: Tydeman
      - Minuutblad IV (Straat Karimata), G65a
      - constr.bl., G65b
    - Gelat Maja (W.M.Borneo), minuutbl. (fotocopie), 1939; G66; Schaal 10.000
      Opgenomen/samengesteld: Gezagh.Gouv.Marine Schip: Hisp.Zeeman
    - Kl.gedeelte Bocht v. Soekadana, 1948; G67a-G67b; Schaal 50.000
      Opgenomen/samengesteld: J.H.Verkerk Schip: Zuiderkruis
      - min.bl., G67a
      - constr.bl., G67b
    - Westkust Borneo Rede Kendawangan, 1854; G68a-G68b; Schaal 50.000
      Opgenomen/samengesteld: J.Heringa Schip: Jewakenbar
      - min.bl., G68a
      - constr.bl., G68b
    - Mond Kendawangan Rivier, 1954; G69a-G69c; Schaal 12.500
      - min.bl., G69a
      - const.bl., G69b
      - dreg Blad., G69c
    - Vaarwaters bij Bawal., 1903; G70aI-G70aII
      Opgenomen/samengesteld: Ltz. I. Rambonnet Schip: Koetei
      - beOosten Bawal, G70aI; Schaal 25.000
      - Troudom Bawal, G70aII; Schaal 50.000
    - Oostkust Billiton, constr.bl.behoort bij 7 en 9, 1879; G71a-G71b; Schaal 100.000
      - Blad 1, G71a
      - Blad 2, G71b
    - Straat Karimata, constr.bl., 1882; G72; Schaal 500.000
      Schip: Hydrograaf G72 in 2
    - Westkust Borneo, constr.bl.behoort bij G45, 1882; G73; Schaal 250.000
    - Billiton Oostkust. BeNE. S.Linggang, 1937; G75a; Schaal 50.000
      Schip: Eridanus
    - Billiton Oostkust. Soengei Linggang, 1937; G76a-G76b; Schaal 20.000
      - min.bl., G76a
      - constr.bl., G76b
    - SE.kust billiton, beW.Schaarvogel En. gedregde geulen, 1937; G77; Schaal 50.000
      Opgenomen/samengesteld: Gezagh.gouv.Marine troost Schip: Eridanus
    - S.Kust Billiton, Balok Baai, 1935-'36; G78; Schaal 50.000
      Opgenomen/samengesteld: Tissot van Patot Schip: Willebrord Snellius
    - Kendawangan Rivier, a.min.bl., 1951; G79a; Schaal 25.000
    - Rede Manggar (vaargeul olietanker), G84; Schaal 2.500
      G84 in 3
  - Onderafdeling H: Weskust Borneo van Padang Tikar tot Hoek Datoe, H
    - Mond der Padang Tikar-rivier, 1882; H1; Schaal 100.000
    - Westkust Borneo van Padang Tikar tot P.Datoe, 1882; H2a-H2b; Schaal 250.000
      - min.bl., H2a
      - constr.bl., H2b
    - Rede van Pontianak, 1882; H3; Schaal 125.000
    - Onderzoek naar het Belmontrif en het rif beZ. Datoe, 1904; H8; Schaal 150.000
      Schip: v.Doorn
    - Onderzoek naar het Belmontrif, 1907; H9; Schaal 150.000
    - Onderzoek naar het rif beZ.Datoe, 1907; H10; Schaal 50.000
      Schip: V/Doorm
    - W.kust Borneo van de mond er kleine Kapoeas-rivier tot boek Badjan, 1904; H14a-H14c2; Schaal 100.000
      - Blad 1, H14a
      - Peilschaalwaarnemingen Temadjoe, in getijarchief 4e afd.H 1C, H14b
      - constr.bl. Boeroeng eiln., schaal 1:143.823, H14c1
      - constr.bl. Boeroeng eiln., schaal 1:143.823, H14c2
    - Verbeterblad op min.bl. H 14, 1905; H15; Schaal 100.000
    - Bank kleine Kapoeas, 1905; H16a-H16b; Schaal 20.450
      - min.bl., H16a
      - constr.bl., H16b
    - Mond kleine Kapoeas-rivier, 1910; H18; Schaal 15.000
      Schip: ?
    - Lodingen beW.Tamadjoe, 1912; H19
      Schip: Kabelschip Telegraaf
    - Onderzoek naar het gevaar beZ.P.Datoe, 1912; H20; Schaal 25.000
    - Kleine Kapoeas R., Sept. 1912; H21a-H21b
      - Middengeul kleine Kapoeas R., H21a; Schaal 10.000
      - mond kleine Kapoeas R., H21b; Schaal 15.000
    - Middengeul Kleine Kapoeas R., Juli 1915; H22; Schaal Lengte sch.10.000 Br.sch.2.000
      Opgenomen/samengesteld: B.O.W. Schip: ("Slibarbeid") H22 in 3
    - Mond der Paloh-rivier, 1919; H43a-H43b; Schaal 20.000
      - min.bl., H43a
      - constr.bl., H43b
    - Paloh-rivier.S.Bemban, 1919; H44; Schaal 10.000
    - Drempel der Kleine Koeboe-rivier, 1921; H28; Schaal ±1.700
      Opgenomen/samengesteld: Havemn.Pontianak
    - Monding Padang Tikar-rivier, 1948; H33a-H33b; Schaal 50.000
      Opgenomen/samengesteld: J.H. Verkerk Schip: Zuiderkruis
      - min.bl., H33a
      - Blad 2, H33b
    - Drempel voor de Monding der S.Koeboe Kl., 1948; H34a-H34b; Schaal 12.500
      - min.bl., H34a
      - Blad 2, H34b
    - Eiland St.Petrus met plaats lichttoren, 1901; H40; Schaal 5.000
      Opgenomen/samengesteld: Onderinsp.beb. Kustv. en loodswezen in N.I.
    - Paloh, 1905; H41a-H41b; Schaal 40.000
      Schip: Opn. v.Doorn
      - min.bl., H41a
      - constr.bl. (1:60.000), H41b
  - Onderafdeling J: Rivieren op de Westkust van Borneo, J
    - Paloh-rivier, 1905; J1a-J1b; Schaal 40.000
      Schip: Opn.v. Doorn
      - min.bl., J1a
      - constr.bl., J1b
    - Grote Sambas-rivier, 1856; J8a-J8b; Schaal 100.000
      Schip: Haai b in 2
      - Blad 1, J8a
      - Blad 2, J8b
    - Grote Sambas-rivier van de mond tot Kg.Kartijasa met vaarwater beW.Roengin 1:20.000, 1904; J13a-J13b; Schaal 40.000
      - min.bl., J13a
      - constr.bl., J13b
    - Kleine Sambasrivier, met de mond 1:10.000, 1904; J14a-J14b; Schaal 20.000
      - min.bl., J14a
      - constr.bl., J14b
    - Kleine Sambas-rivier bij het wrak van de Borneo, 1904; J15a-J15b; Schaal 1.000
      - min.bl., J15a
      - constr.bl., J15b
    - Grote Sambas-rivier van de mond tot Kg.Kartijasa enz., 1904; J16; Schaal 50.000
    - Kleine Sambas-rivier nabij wrak "Borneo", minuut-tevens construstieblad, 1946; J17; Schaal 2.500
      Opgenomen/samengesteld: 1e Off.Gouv.M.J.De Groot
    - Grote Sambas Rivier., 1954; J18a-J18b; Schaal 25.000
      Opgenomen/samengesteld: M.A. Moereels Schip: Bimasakti
      - Minuutblad + Landverkenning, J18a
      - Constructie Blad, J18b
    - Selakau-rivier, J21a-J21b; Schaal ?
      - Blad 1, J21a
      - Blad 2, J21b
    - Selakau-rivier, 1853; J22; Schaal ?
      Schip: Celebes
    - De delta der Kapoeas-rivier, 1869; J31; Schaal 250.000
      Schip: Madura
    - Koeboe-rivier, 1882; J39; Schaal 100.000
    - Djeno en Mendawa-rivier, 1881; J41; Schaal 100.000
    - Toegang Grote Kapoeas-rivier bij het eiland Djamboe, 1909; J44; Schaal 100.000
    - Gedeelte Soengei Lida (steen), 1918; J45; Schaal 40.000
    - Het stroomgebied der Kapoeas-rivier, 1869-1870; J50; Schaal 500.000
      Schip: Madura J50 in 2
    - Overzichtskaart der Kapoeas-rivier, 1883; J51a-J51b; Schaal 500.000
      - Blad 1, J51a
      - Blad 2, J51b
    - Kapoeas-rivier van Pontianak tot Tajan, 1853; J52; Schaal 160.000
    - Kapoeas-rivier van Pontianak tot Sanggouw, 1857; J53; Schaal ?
      Schip: Haai J53 in 2
    - Kapoeas-rivier van Pontianak tot Sintang, 1867; J54a-J54h; Schaal ?
      Schip: Kinsbergen
      - Blad 1, J54a
      - Blad 2, J54b
      - Blad 3, J54c
      - Blad 4, J54d
      - Blad 5, J54e
      - Blad 6, J54f
      - Blad 7, J54g
      - Blad8, J54h
    - Kapoeas-rivier van Pontianak tot Salimbouw, 1854; J55a-J55k; Schaal 50.000
      Schip: Borneo
      - Blad 1, J55a
      - Blad 2, J55b
      - Blad 3, J55c
      - Blad 4, J55d
      - Blad 5, J55e
      - Blad 6, J55f
      - Blad 7, J55g
      - Blad 8, J55h
      - Blad 9, J55i
      - Blad 10, J55j
      - Blad 11, J55k
    - Kapoeas-rivier van Pontianak tot Salimbouw, 1860-1861; J56a-J56p; Schaal 50.000
      - Blad 1, J56a
      - Blad 2, J56b
      - Blad 3, J56c
      - Blad 4, J56d
      - Blad 5, J56e
      - Blad 6, J56f
      - Blad 7, J56g
      - Blad 8, J56h
      - Blad 9, J56i
      - Blad 10, J56j
      - Blad 11, J56k
      - Blad 12, J56l
      - Blad 13, J56m
      - Blad 14, J56n
      - Blad 15, J56o
      - Blad 16, J56p
    - Kapoeas-rivier van de mond tot Tapa, 1861; J57a-J57z; Schaal 50.000
      Schip: Haai en Kapoeas
      - Blad 1, J57a
      - Blad 2, J57b
      - Blad 3, J57c
      - Blad 4, J57d
      - Blad 5, J57e
      - Blad 6, J57f
      - Blad 7, J57g
      - Blad 8, J57h
      - Blad 9, J57i
      - Blad 10, J57j
      - Blad 11, J57k
      - Blad 12, J57l
      - Blad 13, J57m
      - Blad 14, J57n
      - Blad 15, J57o
      - Blad 16, J57p
      - Blad 17, J57q
      - Blad 18, J57r
      - Blad 19, J57s
      - Blad 20, J57t
      - Blad 21, J57v
      - Blad 22, J57w
      - Blad 23, J57x
      - Blad 24, J57y
      - Blad 25, J57z
      - Blad 26, J57aa
    - Kapoeas-rivier van Pontianak tot Salimbouw, A met verbeterblaadjes van H.M.Mataram 1913, 1880; J58a-J58i; Schaal ?
      Schip: Kapoeas II
      - Blad 1, J58a
      - Blad 2, J58b
      - Blad 3, J58c
      - Blad 4, J58d
      - Blad 5, J58e
      - Blad 6, J58f
      - Blad 7, J58g
      - Blad 8, J58h
      - Blad 9, J58i
    - Kapoeas-rivier van Salimbouw tot Semoet, J59a-J59e; Schaal 50.000
      Schip: Onrust
      - Blad 1, J59a
      - Blad 2, J59b
      - Blad 3, J59c
      - Blad 4, J59d
      - Blad 5, J59e
    - Kapoeas-rivier van Boenoet tot Melapie, 1957; J60; Schaal ?
    - Kl.Kapoeas R. bij Bt.Lajang, 1939; J61a-J61b; Schaal 10.000
      Opgenomen/samengesteld: havenm.Pontianak
      - min.bl., J61a
      - constr.bl., J61b
    - Kl.Kapoeas R.bij Bt.Lajang, detailopneming, 1939; J62a-J62b; Schaal 5.000
      - min.bl., J62a
      - constr.bl., J62b
    - Haven van Pontianak., April 1949; J63a-J63c; Schaal 2.500; Schaal 1.000; Schaal 500 en 200
      Schip: Zeezwaluw
      - Kleine Kapoeas van Sei.Djawi t/m Sei Landak, J63a
      - Situatie terrein a/d fabrieksweg, J63b
      - Lodingen steigers, J63c
    - Zijrivier Kapoeas. Landak-rivier, 1853; J69; Schaal ?
    - Zijrivier Kapoeas. Landak-rivier, 1878; J70; Schaal ?
      Schip: G.S.S.Kapoeas II
    - Zijrivier Kapoeas. Tayan-rivier, 1867; J74; Schaal ?
      Schip: G.S.S.Barito
    - Zijrivier Kapoeas. Melawi-rivier van Sintang tot Nanga Kanan, 1858; J87; Schaal ?
    - Zijrivier Kapoeas. Melawi-rivier van Sintang tot Noesa Pandan, 1861; J88a-J88c; Schaal ?
      Schip: Kapoeas
      - Blad 1, J88a
      - Blad 2, J88b
      - Blad 3, J88c
    - Zijrivier Kapoeas, boven Melawi-rivier, J89a-J89c; Schaal ±92.500
      - Blad 1, J89a
      - Blad 2, J89b
      - Blad 3, J89c
    - Zijrivier Kapoeas. Melawi-rivier van Nanga Pinang tot Nanga Noa, J90; Schaal ?
    - Zijrivier Kapoeas. Malawi-rivier van Sintang tot Nanga Pinch, 1913; J91; Schaal ?
      Schip: Mataram
    - Zijrivier Kapoeas. Katoengan-rivier, 1869; J96a; Schaal ±
    - Zijrivier Kapoeas. Katoengan-rivier, 1880; J96b; Schaal ?
      Schip: Boni
    - Zijrivier Kapoeas van het meer Loewar naar de Kapoeas, 1857; J102a-J102b; Schaal ±60.000
      - Blad 1, J102a
      - Blad 2, J102b
    - Zijrivier Kapoeas. Tawang-rivier, 1857; J103a-J103b; Schaal ?
      - Blad 1, J103a
      - Blad 2, J103b
    - Zijrivier Kapoeas. Tawang-rivier, 1892; J104; Schaal ±37.000
    - Zijrivier Kapoeas. Loear-rivier, vaarwater van D.Loear naar D.Seriang, 1869; J105; Schaal 20.000
      Schip: Barito J105 in 2
    - Zijrivier Kapoeas, Loear-rivier, vaarwater van D.Loear naar D.Seriang, 1873; J106; Schaal ?
      Schip: Nadura
    - Merengebied van de grote-Kapoeas-rivier, (met calque-duplicaat, waarop titel, etc.), 1909; J108a-J108b; Schaal 50.000
      - Blad 1, J108a
      - Blad 2, J108b
    - Westkust Borneo, Soengei Simpang, 1889; J117; Schaal 50.000
      Schip: G.S.S.Singkawang
    - Westkust Borneo, Pawan-rivier, 1867; J122; Schaal 100.000
  - Onderafdeling K: Zuidkust Borneo, K
    - Kapoeas Moeroeng-riv.en S.Poelan Petak, 1908; K4; Schaal 50.000
    - Kahajan-rivier, 1908; K5; Schaal 50.000
    - Tandjoeng Poeting, 1936; K7a; Schaal ? 75.000
      Opgenomen/samengesteld: C.Blok Schip: Hydrograaf + Eridanus
    - Zuidkust Borneo. Lodingen SE en W. van Mangkoet.min.bl., 1936; K17a; Schaal 50.000
      Opgenomen/samengesteld: Tissot van Patot Schip: W. Snellius
    - Zuidkust Borneo. Doorgang beZ.Mangkoet, Juli 1935 & Maart 1936; K18a; Schaal 50.000
    - S.Kust Borneo. Dregblad No.2.Geul beSE.Mangkoet, Mrt./apr.'36; K19; Schaal 50.000
    - Z.Kust Borneo. Dregblad No.1.Geul beS.Tg.Sambar, 1935; K20; Schaal 50.000
    - S.Kust Borneo, K20a-K20b
      - S.Kust Borneo. Dregblad no.5.Vaarwaters beS. Mangkoet, 1935/'36, K20a; Schaal 50.000
        Opgenomen/samengesteld: v. Asbeck Schip: W. Snellius
      - S.kust Borneo. Dregblad No.4.Clemencia-bank, 1935?, K20b; Schaal 75.000
        Opgenomen/samengesteld: Verkerk Schip: W. Snellius
    - Koemai-baai, 1948; K21a-K21b; Schaal 50.000
      Opgenomen/samengesteld: Verkerk Schip: G.O.V. Zuiderkruis
      - min.bl., K21a
      - constr.bl., K21b
    - Koemai-rivier, 1909; K22; Schaal 50.000
    - Kota Waringin R.en mond der Djelai R, 1909; K23; Schaal 50.000
    - BeW.Barito-mond, 1938; K24a; Schaal 75.000
    - Mond Kahajan en Kapoeas R, 1938; K25a; Schaal 50.000
    - BeW.mond Kahajan-R., vóór Dec.'40; K26a; Schaal 50.000
    - Lodingen beS.de Kahajan-R, 1938; K27a; Schaal 150.000
    - BeS.mond Barito, 1938; K28a; Schaal 75.000
    - Sampit-en Sebangan-baai, 1907; K30a-K30b; Schaal 100.000
      - min.bl., K30a
      - constr.bl., K30b
    - Barito Drempel, 1940; K33; Schaal 25.000
      Opgenomen/samengesteld: havenm. Bandjermasin
    - Barito Drempel, 1947; K34a-K34b; Schaal 25.000
      Opgenomen/samengesteld: Gezagh. R. Troost Schip: Gemma
      - min.bl., K34a
      - constr.bl., K34b
    - Barito Rivieren S.blad, 1950; K35a-K35b; Schaal 375.00
      Opgenomen/samengesteld: Backer Dirks Schip: G.O.V. Gandang
      - Minuutblad, K35a
      - Blad 2, K35b
    - Barito Rivier N.blad, 1950; K36a-K36b; Schaal 375.00
      - Minuutblad, K36a
      - Blad 2, K36b
    - Sampitbaai, 1904; K37a-K37b2; Schaal 50.000
      Schip: v. Doorn
      - min.bl., K37a
      - constr.bl., K37b
      - Min.bl., K37a2
      - constr.bl. (1:100.000), K37b2
    - Sampitbaai en Rede Bassiri, 1928; K38a-K38b; Schaal 50.000
      Opgenomen/samengesteld: Lynden Schip: Orion
      - min.bl., K38a
      - constr.bl., K38b
    - Sampit-rivier, stukje van benedenloop, min.-en tevens constr.bl., 1939; K39; Schaal 25.000
      Opgenomen/samengesteld: Gezagh. Stal? Schip: G.B.S. Pollux
    - Sampitbaai + rivier.Plan Sampit op 1:25.000, 1948; 40II, K40Ia; Schaal 50.000
      Opgenomen/samengesteld: Gezagh. de Groot Schip: Zuiderkruis
      - min.bl., K40Ia
      - constr.bl, K40Ib
      - min.bl., K40II
    - Mendawai Rivier, 1957; 1950; K41a-K41b; Schaal 25.000
      Opgenomen/samengesteld: Kooimans
      Schip: Burdjamhal
      Opgenomen/samengesteld: Gezagh. de Groot
      Schip: Zuiderkruis
      - minuutblad, K41a
      - constructieblad, K41b
    - Barito Drempel, 1955; K42a-K42b; Schaal 37.500
      Opgenomen/samengesteld: Heninga Gezaghebber Schip: Pewakembar
      - min.bl., K42a
      - constr.bl., K42b
    - Mond Kapoeas-Maeroeng, 1906; K45a-K45d; Schaal 50.000
      - min.bl., K45a
      - constr.bl, K45b
      - landverkenning, K45c
      - peilschaalw. (in getijarchief 4e afd.K16), K45d
    - Mond der Barito-rivier, 1901; K54a-K54e
      Schip: Flores a in 2
      - min.bl., K54a; Schaal 15.000
      - netkaart, K54b
      - constr.bl., K54c
      - constr.bl., K54d
      - nieuwe geul, K54e; Schaal 30.000
    - Mond der Barito-rivier, 1902; K55; Schaal 50.000
      Schip: Hydr.Bureau
    - Mond der Barito-rivier, 1904; K56a-K56b; Schaal 25.000
      Schip: Bali
      - min.bl., K56a
      - constr.bl., K56b
    - Geul der Barito-rivier, 1908; K57a-K57b; Schaal 25.000
      - min.bl., K57a
      - constr.bl., K57b
    - Barito-rivier van mond tot Soengai Kween, 1909; K58; Schaal 50.000
    - Barito-rivier van Soengai Kween tot S.Poelau Petak, 1909; K59; Schaal 50.000
      Opgenomen/samengesteld: Hydrogr.Bureau
    - Geul Barito-rivier, 1913; K60; Schaal 25.000
      Opgenomen/samengesteld: Havenm.Banjerm.
    - Barito-rivier, 1927; K62; Schaal 75.000
    - Zuidkust Borneo van hoek Kandang Auer tot hoek Boeroeng-Coehoorn en Vesuvius-riffen, 1904; K58a-K58k; Schaal 200.000; Schaal 50.000
      - min.bl., K58a
      - peilschaalw.Tabaniau, K58b
      - peilschaalw.Tabaniau, K58c
      - constr.bl., K58d
      - landverkenningen, K58e
      - landverkenningen, K58f
      - landverkenningen, K58g
      - constr.bl.met landverk., K58h
      - bergkaarten, K58j
      - bergkaarten, K58k
    - Java-zee, lodingslag van mond Barito tot Annie Florence-rif, 1904; K70; Schaal 1.000.000
  - Onderafdeling L: Rivieren uitmondende op de Zuidkust van Borneo, L
    - Koeala Djelei, L3; Schaal ?
      Schip: Galak
    - Kota Waringin riv.Lemandau en Aroet 1:50.000; Martapoera riv. 1:25.000, 1908; L7a-L7b; Schaal verschillend
      Schip: Opn. Lombok a + b in 2
      - min.bl., L7a
      - constr.bl., L7b
    - Haven Bandjermasin, 1939; L8; Schaal 1.000
      Opgenomen/samengesteld: Havenmeester
    - Sampitrivier boven Sampit, 1868; L24; Schaal 65.000
    - Soengei Tjampaga (zijrivier Sampitrivier), 1868; L25; Schaal ?
    - Sampitrivier met rede Sampit 1:12.500, 1904; L26a-L26h; Schaal 25.000
      Schip: Opn. v. Doorn
      - min.bl., L26a
      - min.bl., L26b
      - min.bl., L26c
      - min.bl., L26c
      - min.bl., L26d
      - constr.bl., L26e
      - constr.bl., L26f
      - constr.bl., L26g
      - constr.bl., L26h
    - Sampitrivier enz. Sampitbaai: 100.000, L27a-L27b; Schaal 50.000
      Opgenomen/samengesteld: Hydr.Bureau, 's-Gravenhage
      - Blad 1, 1904, L27a
      - Blad 2, 1929, L27b
    - Sampitrivier vanaf Kg.Kandang tot Kreek Serano, 1913; L28; Schaal 25.000
      Schip: G.S.S. Hazewind
    - Sampitrivier vanaf Manoet tot Tg.Sawang, 1926; L29a-L29b; Schaal 12.500
      Schip: Kwartel a + b in 2
      - Blad 1, L29a
      - Blad 2, L29b
    - Mendawai-rivier, 1856; L33; Schaal ?
      Schip: Tjipannas L33 in 2
    - Mendawai-rivier van de mond tot Loeboe, 1878; L34a-L34b; Schaal ?
      Schip: Oenarang a + b in 2
      - Blad 1, L34a
      - Blad 2, L34b
    - Kahaja, Kapoeas Moeroeng en Barito-rivier, 1887-1888; L41a-L41c; Schaal 113.000
      Schip: Boni a + b + c in 2
      - Blad 1, L41a
      - Blad 2, L41b
      - Blad 3, L41c
    - Kahajan-rivier, 1855; L42; Schaal ±640.000?
      Opgenomen/samengesteld: Maks en H. Kuypers L42 in 2
    - Kahajan-rivier, 1886; L43; Schaal 113.000
      Schip: Boni L43 in 3
    - Kahajan-rivier beneden Kg.Bawang, 1886; L44; Schaal 2.000
    - Kapoeas Moeroeng of Kleine Dajah riv., 1887; L50; Schaal ±113.000
      Schip: Boni L50 in 2
    - Kapoeas Moeroeng van Kota Baroe tot Kota Toemboeng Moeme, 1863; L51; Schaal ?
    - Stroomgebied Barito-rivier, L58; Schaal 400.000
    - Overzichtskaart der Barito-rivier, 1882; L59a-L59b; Schaal 400.000
      - Blad 1, L59a
      - Blad 2, L59b
    - Barito-rivier, 1886; L63a-L63e
      Schip: Sindoro d in 2
      - Blad 1, L63a; Schaal 45.612
      - Blad 2, L63b; Schaal 45.612
      - Blad 3, L63c; Schaal 45.612
      - Blad 4, L63d; Schaal 45.612
      - Blad 5, L63e; Schaal 500.000
    - Barito-rivier van Ma.Teweh tot Telok Panaoen, 1901; L68a-L68b; Schaal 50.000
      Schip: Flores b in 2
      - Ma.Teweh tot Ma.Laoeng, L68a
      - Ma.Laoeng tot Telok Panaoen, L68b
    - Barito-rivier. Riam Bahoetoes, 1902; L91; Schaal 5.000
      Schip: Flores
    - Zijrivieren Barito-rivier
      - Martapoera-rivier, 1852; L101; Schaal ±112.000
      - Negara-rivier en zijtakken, 1859; L107; Schaal ?
      - Negara-rivier en zijtakken, 1860; L108; Schaal ?
      - Negara-rivier en zijtakken, 1860; L109; Schaal ?
        Schip: Celebes & Montrado
      - Negara-rivier en zijtakken, 1860; L110; Schaal ?
        Opgenomen/samengesteld: C.A. Jeekel L110 in 2
      - Merampiouw-rivier, zijtak Negara-rivier, 1860; L111; Schaal ?
        Opgenomen/samengesteld: C.A. Jeekel
      - Merampiouw-rivier, zijtak Negara-rivier, 1860; L112; Schaal 15.000
        Schip: Flores en G.S.S. Barito
      - Poeloe Petak-rivier, 1886; L119; Schaal 51.549
        Schip: Sindoro
      - Schetskaart rede Koeala Kapoeas, 1915; L121; Schaal 10.000
        Opgenomen/samengesteld: Ass.Ress.Koeala Kapoeas
      - KoealaPatai, 1874; L127; Schaal ?
        Schip: Barito
      - Koeala Patai, 1877; L128; Schaal ?
        Schip: Dassoon
      - Karouw-rivier, 1861; L135; Schaal ?
        Schip: Celebes L135 in 2
      - Toejoe-rivier, zijtak Karouw-rivier, 1861; L136; Schaal ?
      - Mantallat-rivier, 1861; L141; Schaal ?
        Opgenomen/samengesteld: Hogendorp L141 in 5
      - Teweh-rivier, 1862; L146a-L146b; Schaal ?
        Schip: Vecht
        - Blad 1, L146a
        - Blad 2, L146b
      - Maloeka-en Tabaniau-rivier, L159; Schaal 50.000
        L159 in 2
      - Mond der Tabanio-rivier, 1859; L160; Schaal ±10.000
      - Mond Sawarangan-rivier, 1859; L165; Schaal ?
      - Sebambang en Satoei-rivier, 1860; L168; Schaal ?
        Schip: Suriname